臺灣高雄地方法院刑事判決　　　　　　100年度審易字第932號
公　訴　人　臺灣高雄地方法院檢察署檢察官
被　　　告　張士毅
上列被告因竊盜案件，經檢察官提起公訴（100 年度偵字第6459
號），被告於準備程序中就被訴事實為有罪之陳述，經本院告知
簡式審判程序之旨，並聽取被告與公訴人之意見後，本院裁定進
行簡式審判程序，判決如下：
    主  文
張士毅犯如附表所示之罪共罪，分別處如附表所示之刑。應執
行有期徒刑拾月，如易科罰金，以新臺幣壹仟元折算壹日。緩刑
年，緩刑期間付保護管束，並應接受法治教育場次，及履行
如附錄一所示之負擔。扣案之四角扳手壹支，沒收之。
    事實及理由
一、犯罪事實：
    張士毅意圖為自己不法之所有，基於竊盜之犯意，於如附表
    所示之時間、地點，以附表所示之方式，竊取如附表所示被
    害人所有之財物而得手。嗣於民國100 年1 月23日下午2 時
    40分許，張士毅在接受員警詢問時，於職司犯罪偵查權限之
    員警尚未發覺其涉犯如附表所示之行為前，自白其犯行並願
    接受裁判，並帶同員警至其位於高雄市○○區○○路153 巷
    25號住處內，扣得附表編號2 所示之四角扳手1 支，進而始
    悉上情。
二、證據名稱：
    上開犯罪事實，有下列證據可資證明：
  (一)證人即被害人陳維家、江佩盈、翁士航等人於警詢中之指訴
    。
  (二)扣案之四角扳手1支。
  (三)高雄市政府警察局三民第二分局扣押筆錄暨扣押物品目錄表
    、贓物認領保管單2 紙、臺灣高雄地方法院檢察署扣押物品
    清單1 紙、照片8 張、本院公務電話紀錄單3 紙。
  (四)被告之自白。
三、論罪：
  (一)被告張士毅行為後，刑法第321 條已於100 年1 月10日修正
    ，並於100 年1 月28日公布生效，新修正刑法第321 條除就
    原條文第1 項第1 款刪除「夜間」之構成要件外，原法定刑
    「6 月以上、5 年以下有期徒刑」，修正後提高為「6 月以
    上、5 年以下有期徒刑，得併科新臺幣10萬元以下罰金」，
    是比較修正前、後之法條規定，新法並非有利於被告，自應
    適用本件被告行為時即修正前之規定加以處罰。按修正前刑
    法第321 條第1 項第3 款之攜帶兇器竊盜罪，係以行為人攜
    帶兇器竊盜為其加重條件，此所謂兇器，其種類並無限制，
    凡客觀上足對人之生命、身體、安全構成威脅，具有危險性
    之兇器均屬之，且祇須行竊時攜帶此種具有危險性之兇器為
    已足，並不以攜帶之初有行兇之意圖為必要（最高法院79年
    臺上字第5253號判例意旨參照）。次按刑法第62條所謂發覺
    ，固非以有偵查犯罪權之機關或人員確知其人犯罪無誤為必
    要，而於對其發生嫌疑時，即得謂為已發覺；但此項對犯人
    之嫌疑，仍須有確切之根據得為合理之可疑者，始足當之，
    若單純主觀上之懷疑，要不得謂已發生嫌疑（最高法院72年
    臺上字第641 號判例意旨參照）。
  (二)查本件被告持以行竊之四角扳手1 支，係整支為鐵製品、可
    單手持握、長度約15公分等情，有本院100 年4 月21日準備
    程序筆錄可參，且其既得持以竊取如附表編號2 之重型機車
    上之後照鏡2 支，足認係屬質地堅硬之物，客觀上可對人之
    生命、身體、安全構成威脅，具有危險性，要屬修正前刑法
    第321 條第1 項第3 款所定兇器無訛。是核被告上開所為，
    附表編號1 、3 部分係犯刑法第320 條第1 項普通竊盜罪；
    附表編號2 部分係犯修正前刑法第321 條第1 項第3 款之攜
    帶兇器竊盜罪。被告所犯上開3 罪，係犯意各別，行為互殊
    ，應予分論併罰。次查，本件被告所涉3 次竊盜犯行，乃於
    員警詢問另案竊盜案件時，主動在警詢中自承上述竊盜之犯
    罪事實，因而查獲，並通知被害人製作筆錄等情，有被害人
    等及被告之警詢筆錄、本院公務電話紀錄等附卷可稽，足認
    本件並無其他客觀事證，足以使員警可合理懷疑或得知被告
    所涉上開附表所示3 次竊盜犯行，被告即主動自白，向員警
    自首而接受裁判，自得均依刑法第62條前段減輕其刑。
四、科刑：
  (一)爰審酌被告正值青壯之年，有謀生能力，竟不思以正途取財
    ，僅為貪圖小利，任意竊取他人財物，行為實有可議；惟念
    及被告行為時甫年滿18歲，思慮未臻全然周全，且無前科，
    有本院之被告院內裁判案件紀錄表、臺灣高等法院被告前案
    紀錄表各1 份在卷可按，平日素行尚稱良好，而其所竊取之
    物價值均非甚鉅，且所竊得之後照鏡2  支、技術士證照2張
    及金融卡1 張等物，業已發還被害人翁士航、江佩盈等人領
    回，有前揭贓物認領保管單2 紙在卷足憑，該被害人所受損
    失業已減輕，並經被害人翁士航、江佩盈表示願意原諒被告
    ，給被告一次機會等語，及與被害人陳維家以新臺幣（下同
    ）2 萬元達成和解，並先行支付被害人陳維家3000元，經被
    害人陳維家同意給予被告緩刑機會等情，亦有本院100  年4
    月27日公務電話紀錄多紙、和解書1 份等在卷可稽，足認其
    犯後態度良好，深具悔意，並綜合考量被告係高職肄業、臨
    時工、家境勉持（見警卷教育程度欄、職業欄及家庭經濟狀
    況欄之記載），及其係因生活狀況不佳，與事後尚知坦承犯
    行、態度尚可及其上開犯罪情節等相關情狀，認檢察官具體
    求刑各處有期徒刑3 月、6 月、3 月，應執行有期徒刑10月
    等語，尚屬適當，爰量處如主文所示之刑及諭知易科罰金之
    折算標準，並合併定其應執行之刑及依刑法第41條第8 項規
    定諭知易科罰金之折算標準，以資懲儆。末查，被告無前科
    ，此有被告臺灣高等法院被告前案紀錄表在卷可佐，茲念其
    行為時年紀甚輕，思慮未臻全然成熟，僅因一時失慮以致誤
    觸刑章，事後亦已坦承全部犯行、頗見悔意，並返還部分所
    竊之財物及取得被害人等之原諒或和解等節，已如前述，諒
    其經此偵、審程序及科刑判決後，理應知所警惕而無再犯之
    虞，本院遂認前開之刑以暫不執行為當，爰併予宣告如主文
    所示之緩刑期間，以啟自新。此外，本件犯行係因被告心存
    僥倖、法治觀念不足所致，為促使被告日後得以知曉尊重法
    治、循規蹈矩等觀念，本院乃認除前開緩刑宣告外，另有賦
    予被告一定教育之必要，遂併予諭知被告應接受如主文所示
    之法治教育，及於緩刑期間內付保護管束，並命被告於緩刑
    期間內，應履行附錄一所示之和解條件（即與被害人陳維家
    和解後尚未支付之部分），方能符合本件緩刑目的，以啟自
    新。
  (二)扣案之四角扳手1 支，為被告所有，且為其著手如附表編號
    2 所示之竊盜犯行時所用之物，此經被告自承在卷，是應依
    刑法第38條第1 項第2 款規定沒收之。
據上論斷，應依刑事訴訟法第273 條之1 第1 項、第284 條之1
、第299 條第1 項前段，刑法第2  條第1 項前段、第320 條第1
項、第41條第1 項前段、第8 項、第51條第5 款、第38條第1 項
第2 款、第62條前段、第74條第1 項第1 款、第2 項第3 款、第
8 款、第93條第1 項第2 款，修正前刑法第321 條第1 項第3 款
，刑法施行法第1 條之1 ，判決如主文。
本案經檢察官李怡增到庭執行職務。
中    華    民    國   100    年    5     月    5     日
                  刑事第十庭  法  官    呂明燕
以上正本證明與原本無異。
如不服本判決應於收受送達後10日內向本院提出上訴書狀，並應
敘述具體理由；如未敘述上訴理由者，應於上訴期間屆滿後20日
內向本院補提理由書（均須按他造當事人之人數附繕本）「切勿
逕送上級法院」。
中    華    民    國   100    年    5     月    5     日
                              書記官    張琇晴
附表：
┌─┬────┬────┬─┬─────────┬──────┐
│編│        │        │被│                  │            │
│  │犯罪時間│犯罪地點│害│行為及所竊得之財物│所宣告之罪刑│
│號│        │        │人│                  │            │
├─┼────┼────┼─┼─────────┼──────┤
│1 │99年9 月│高雄市苓│陳│被告趁四下無人之際│犯竊盜罪，處│
│  │15日上午│雅區正義│維│，徒手竊得車號178-│有期徒刑月│
│  │某時許  │路101 巷│家│HGN 號機車置物箱內│，如易科罰金│
│  │        │26號前  │  │為陳維家所有之咖啡│，以新臺幣壹│
│  │        │        │  │色LV皮包1 只（內有│仟元折算壹日│
│  │        │        │  │身分證、汽、機車駕│。          │
│  │        │        │  │照、郵局提款卡各1 │            │
│  │        │        │  │張）。            │            │
├─┼────┼────┼─┼─────────┼──────┤
│2 │99年10月│高雄市苓│翁│被告趁無人注意之際│犯攜帶兇器竊│
│  │15日上午│雅區建民│士│，攜帶其所有而客觀│盜罪，處有期│
│  │5 時10分│路325 巷│航│上得以危害他人生命│徒刑陸月，如│
│  │許      │20號前  │  │、身體可供兇器使用│易科罰金，以│
│  │        │        │  │之四角扳手，竊得車│新臺幣壹仟元│
│  │        │        │  │號610-EMA 號重型機│折算壹日。扣│
│  │        │        │  │車上為翁士航所有之│案之四角扳手│
│  │        │        │  │後照鏡2支。       │壹支，沒收之│
│  │        │        │  │                  │。          │
│  │        │        │  │                  │            │
├─┼────┼────┼─┼─────────┼──────┤
│3 │99年11月│高雄市鳳│江│被告趁無人注意之際│犯竊盜罪，處│
│  │29日下午│山區中山│佩│，徒手竊得車號101-│有期徒刑月│
│  │10時許  │西路236 │盈│EPR 號重型機車置物│，如易科罰金│
│  │        │號家樂福│  │箱內為江佩盈所有之│，以新臺幣壹│
│  │        │停車場  │  │淺咖啡色手提袋1 只│仟元折算壹日│
│  │        │        │  │（內有書及皮包，皮│。          │
│  │        │        │  │包內有身分證、駕照│            │
│  │        │        │  │、行照、金融卡各1 │            │
│  │        │        │  │張、技術士證照2 張│            │
│  │        │        │  │、信用卡3 張、存摺│            │
│  │        │        │  │2 本及現金約150 元│            │
│  │        │        │  │）。              │            │
└─┴────┴────┴─┴─────────┴──────┘
附錄一：
一、被告應給付被害人陳維家新臺幣（下同）17,000元。
二、上開金額之給付方式為：自民國100 年6 月5 日起至100 年
    12 月5日止共7 個月為期限，按月支付2,000 元至3,000 元
    ，至遲應於100 年12月5 日前全部支付完畢。
三、如有1期未履行，即視為全部到期。
附錄二：本判決論罪科刑之法條：
中華民國刑法第320條
意圖為自己或第三人不法之所有，而竊取他人之動產者，為竊盜
罪，處5  年以下有期徒刑、拘役或 5 百元以下罰金。
意圖為自己或第三人不法之利益，而竊佔他人之不動產者，依前
項之規定處斷。
前二項之未遂犯罰之。
中華民國刑法第321條
犯竊盜罪而有下列情形之一者，處 6 月以上、5 年以下有期徒
刑，得併科新臺幣 10 萬元以下罰金：
一、侵入住宅或有人居住之建築物、船艦或隱匿其內而犯之者。
二、毀越門扇、牆垣或其他安全設備而犯之者。
三、攜帶兇器而犯之者。
四、結夥三人以上而犯之者。
五、乘火災、水災或其他災害之際而犯之者。
六、在車站、埠頭、航空站或其他供水、陸、空公眾運輸之舟、
    車、航空機內而犯之者。
前項之未遂犯罰之。